臺灣高等法院刑事判決　　　　　　　　　　　　　　九十一年度上訴字第五五一號
　　上　訴　人
　　即　被　告　甲○○原名彭.
右上訴人即被告因違反槍砲彈藥刀械管制條例案件，不服臺灣新竹地方法院九十年度
訴字第五三六號，中華民國九十年十二月二十八日第一審判決（起訴案號：臺灣新竹
地方法院檢察署九十年度偵字第四八六七號）提起上訴，本院判決如左：
    主  文
上訴駁回。
    事實及理由
一、本案經本院審理結果，認第一審以上訴人即被告甲○○（下稱被告）犯槍砲彈藥
    刀械管制條例第十一條第四項、第十二條第四項之罪，依想像競合關係，以槍砲
    彈藥刀械管制條例第十一條第四項處斷，又累犯，判處有期徒刑一年四月，併科
    罰金新台幣二萬元，並諭知罰金如易服勞役，以新台幣玖佰元即銀元參佰元折算
    一日，扣案之仿ＢＥＲＥＴＴＡ廠半自動手槍製造之改造金屬玩具手槍二支（槍
    枝管制編號：0000000000號、0000000000號，各含彈匣壹
    個）、子彈參發，均沒收，認事用法及量刑均無不當，應予維持，並引用第一審
    判決書記載之事實、證據及理由。
二、被告上訴意旨略以：本件被查獲之皮包並非渠所有，渠亦未要曾貴宏拿去廁所放
    云云。
三、然查：
（一）證人曾貴宏於九十年八月十四日警訊時供稱：「（警方於加油站男廁所垃圾筒
      後起獲之黑色皮包（內有貝瑞塔九二改造手槍二把、彈夾二個、子彈七發、未
      成品子彈四發）．．．是何人所有？）是甲○○的，（是何人將皮包藏在加油
      站男廁內？）當時在加油站出來時碰到巡邏車經過，甲○○就從駕駛座下拿出
      黑色皮包．．．交給我，叫我拿到廁所內藏起來，於是等警車一過，我就拿去
      藏，等警車回頭時，我就從男廁走到加油道前等水龍頭洗手．．．皮包是碰到
      警方他（指本件被告）拿給我，並叫我藏起來，我才知道有黑皮包。」等語（
      見偵查卷第七頁反面、第八頁正、反面）；曾貴宏嗣於九十年八月十四日檢察
      官偵查中亦供稱：「（你為何把黑色皮包（內有改造槍彈）藏在廁所內？）甲
      ○○叫我拿黑色皮包．．．拿去廁所那裡藏起來，我是在他從駕駛座底下拉出
      黑色皮包時，才知道有該只黑色皮包．．．」等語（見偵查卷第二十頁反面、
      第二十一頁）；曾貴宏嗣於原審九十年十月十一日訊問時亦供稱：「（九十年
      八月十四日有無拿一包東西到台安加油站的公廁內？）有，（即是後來警察查
      獲的東西？）是的，（何人把那包東西交給你？）甲○○交給我的，叫我拿去
      藏在公廁內，（為何他（指被告）叫你把東西藏在公廁內？）因為我們從加油
      站加油出來後，看到警車開過去，那時候甲○○很緊張，就把口袋的檳榔盒拿
      給我，還有座位底下的包包拿給我，叫我拿去廁所藏起來。．．．後來偵訊時
      ，為何你又否認？）我想很久，因為在分局日，甲○○他叫我擔，我本來想要
      擔起來。」等語（見原審卷第十頁、第十一頁、第十二頁）；另參以證人即當
      場查獲之員警曾雲川於檢察官九十年九月十九日偵查時證稱：「．．．發現被
      告二人（指本件被告甲○○、及曾貴宏）所駕駛之車輛沒有大牌，我們車子即
      倒退停在路口等他們，他們看到我們車子，他們車子沒有繼續行駛，我們車子
      即倒退到他們車子前面，下車時看到曾貴宏從男廁出來，當時是甲○○開車，
      我問曾貴宏身分證件，當時他全身顫抖，發覺他蠻可疑，．．．有經他們同意
      檢查車內，當時在車內沒有找到可疑物品，我因先前看到曾貴宏從男廁出來，
      所以到男廁檢查一次，即在男廁垃圾桶後方看到一只黑色手提包，打開看內有
      二支槍、槍內各約有四、七顆子彈．．．」等語（見偵查卷第六十六頁反面、
      第六十七頁）；另證人即任職於台安加油站之加油員謝汶玲於九十年九月二十
      一日警訊時亦證稱：「．．．我於九十年八月十四日上午六時三十分許，發現
      有一部紅色自小客車（即被告甲○○所駕駛者）至我台安加油站加油，．．．
      加完油車上倆人其中一人就下車手拿一包東西進入廁所，該名男子約二分鐘後
      空手而出，．．．沒有一會兒就看見警方盤查該紅色自小客車．．．」等語（
      見偵查卷第八十七頁），互核證人曾貴宏、曾雲川、謝汶玲證述之情節，要屬
      相符，至堪採信。
（二）雖證人曾貴宏於檢察官九十年九月六日偵查中翻異前供，稱其未去廁所，該只
      皮包亦非被告所有，其係被警察刑求云云。惟如前引供述，證人曾貴宏嗣於原
      審九十年十月十一日訊問時仍供稱：「（九十年八月十四日有無拿一包東西到
      台安加油站的公廁內？）有，（即是後來警察查獲的東西？）是的，（何人把
      那包東西交給你？）甲○○交給我的，叫我拿去藏在公廁內，（為何他（指被
      告）叫你把東西藏在公廁內？）因為我們從加油站加油出來後，看到警車開過
      去，那時候甲○○很緊張，就把口袋的檳榔盒拿給我，還有座位底下的包包拿
      給我，叫我拿去廁所藏起來。．．．後來偵訊時，為何你又否認？）我想很久
      ，因為在分局日，甲○○他叫我擔，我本來想要擔起來。」等語（見原審卷第
      十頁、第十一頁、第十二頁）；足見證人曾貴宏於檢察官九十年九月六日偵查
      中翻異前供之所供，要係迴護被告之詞，而無可採信，證人曾貴宏此部分所供
      ，自不足以資為被告有利之認定。
四、綜上所述，被告於原判決事實欄所述之時、地遇警巡邏，即取原置於所駕駛車輛
    之駕駛座下內有本件扣案之槍、彈之黑色皮包一只，交予曾貴宏，並要曾貴宏將
    該只黑色皮包拿去加油站廁所藏起來等情，事證明確；被告上訴意旨仍空言否認
    ，並執此指摘原判決不當，求予撤銷改判，顯無理由，應予駁回。
據上論結，應依刑事訴訟法第三百七十三條、第三百六十八條，判決如主文。
本案經檢察官鄭龍照到庭執行職務。
中      華      民      國    九十一    年      三      月    二十九    日
                                  臺灣高等法院刑事第十庭
                                    審判長法  官  溫  耀  源
                                          法  官  何  菁  莪
                                          法  官  林  銓  正
右正本證明與原本無異。
如不服本判決應於收受送達後十日內向本院提出上訴書狀，其未敘述上訴之理由者並
得於提起上訴後十日內向本院補提理由書（均須按他造當事人之人數附繕本）。
                                          書記官  陳  菊  珍
中      華      民      國    九十一    年      四      月      一      日
附錄本案論罪科刑法條全文：
槍砲彈藥刀械管制條例第十一條第四項
未經許可，持有、寄藏或意圖販賣而陳列第一項所列槍砲者，處一年以上七年以下有
期徒，併科新臺幣七百萬元以下罰金。
槍砲彈藥刀械管制條例第十二條第四項
未經許可持有、寄藏或意圖販賣而陳列子彈者，處五年以下期徒刑、併科新臺幣三百
萬元以下罰金。
